臺灣高等法院臺中分院刑事判決
111年度上訴字第1446號

上  訴  人  
即  被  告  張武雄



選任辯護人  張淑琪律師（法扶律師）
上列上訴人因違反毒品危害防制條例案件，不服臺灣臺中地方法
院110年度訴字第1947號中華民國111年4月21日第一審判決（起
訴案號：臺灣臺中地方檢察署110年度偵字第25960號、第27936
號），提起上訴，本院判決如下：
    主  文
原判決關於其附表一編號1、2及定應執行刑部分，均撤銷。
張武雄犯如附表一編號1、2「罪刑」欄所示之罪，各處如附表一
編號1、2「罪刑」、「沒收」欄所示之刑（含主刑與沒收）。
其他上訴駁回（附表一編號3部分）。
上開撤銷改判部分及上訴駁回部分，應執行有期徒刑肆年陸月。
    事  實
一、張武雄（通訊軟體LINE暱稱「麒麟」、「豼貅」）明知甲基
    安非他命為毒品危害防制條例第2條第2項第2款所列管之第
    二級毒品，未經許可，不得擅自販賣、持有，竟基於販賣第
    二級毒品甲基安非他命以營利之各別犯意，以其所有之行動
    電話作為聯絡工具，於下列時間、地點，分別販賣甲基安非
    他命予張志雍、何文賢2人，以此方式販賣第二級毒品甲基
    安非他命，共計3次：
（一）於民國109年11月19日13時45分許，駕駛車牌號碼000-000
      0號自用小客車（下稱A車），前往臺中市○里區○○路0段00
      0號，以新臺幣（下同）2000元價格，販賣甲基安非他命
      約0.2公克予張志雍。
（二）於109年12月5日13時4分許，駕駛A車前往臺中市大里區立
      仁路與公教街口，以1000元價格，販賣甲基安非他命約0.
      1公克予張志雍。
（三）於110年8月3日19時許，駕駛車牌號碼0000-00號自用小客
      車（下稱B車），前往臺中市大里區新興路與愛心路口，
      以2000元價格，販賣甲基安非他命約0.2公克予駕駛車牌
      號碼0000-00號自用小客車（下稱C車）到場之何文賢。
二、嗣經警循線追查，於110年8月10日15時許，持臺灣臺中地方
    法院110年度聲搜字第920號搜索票，前往張武雄位於臺中市
    ○里區○○○路00號1樓之11住處，扣得如附表二所示之物，因
    而查獲上情。
三、案經臺中市政府警察局刑事警察大隊報告臺灣臺中地方檢察
    署檢察官偵查起訴。
    理  由
一、證據能力部分：
（一）按刑事訴訟法第159條之5規定：「（第1項）被告以外之
      人於審判外之陳述，雖不符前4條之規定，而經當事人於
      審判程序同意作為證據，法院審酌該言詞陳述或書面陳述
      作成時之情況，認為適當者，亦得為證據。（第2項）當
      事人、代理人或辯護人於法院調查證據時，知有第159條
      第1項不得為證據之情形，而未於言詞辯論終結前聲明異
      議者，視為有前項之同意」，其立法意旨在於傳聞證據未
      經當事人之反對詰問予以核實，原則上先予排除，惟若當
      事人已放棄詰問或未聲明異議，基於證據資料愈豐富，愈
      有助於真實發現之理念，且強化言詞辯論原則，法院自可
      承認該傳聞證據例外擁有證據能力。經查，有關下述所引
      用未符合刑事訴訟法第159條之1至第159條之4所示之供述
      證據，檢察官、上訴人即被告張武雄（下稱被告）及其選
      任辯護人於本院審理時均同意有證據能力（本院卷第171
      頁），且迄於言詞辯論終結前均未聲明異議。而本院審酌
      該等供述證據作成及取得之狀況，並無違法、不當或顯不
      可信之情形，且為證明被告犯罪事實存否所必要，以之作
      為證據，認屬適當，依刑事訴訟法第159條之5規定，均具
      有證據能力。
（二）關於非供述證述，並無傳聞法則規定之適用，該非供述證
      據如非出於違法取得，並已依法踐行調查程序，即不能謂
      無證據能力（最高法院97年度台上字第1401號、6153號判
      決要旨參照）。查本判決下列所引用之非供述證據，並無
      證據證明係實施刑事訴訟程序之公務員違背法定程序所取
      得，且檢察官、被告及其選任辯護人於本院審理時均同意
      有證據能力（本院卷第171頁），且迄於言詞辯論終結前
      均未表示無證據能力，自應認均具有證據能力。
（三）被告之自白，非出於強暴、脅迫、利誘、詐欺、疲勞訊問
      、違法羈押或其他不正之方法，且與事實相符者，得為證
      據，刑事訴訟法第156條第1項定有明文。查本件被告對於
      警詢時、偵查中、原審羈押訊問、準備程序、審理時及本
      院審理時之自白，並未提出有何遭受「強暴、脅迫、利誘
      、詐欺、疲勞訊問、違法羈押或其他不正之方法」始為自
      白之主張，參酌下述其他證據，足認被告分別於警詢時、
      偵查中、原審羈押訊問、準備程序、審理時及本院審理時
      之自白與事實相符者，依法自得為證據。　　
二、認定犯罪事實所憑之證據及理由：
（一）上開事實，業據被告於警詢時、偵查中、原審羈押訊問、
      準備程序、審理時及本院審理時均坦承不諱（110年度偵
      字第25960號卷［下稱偵25960卷］第232、233、264頁，110
      年度聲羈字第422號卷［下稱聲羈卷］第23、24頁，110年度
      訴字第1947號卷［下稱原審卷］第95、98、222頁，本院卷
      第173頁），核與證人即購毒者張志雍、何文賢於警詢時
      、偵查中之證述內容（偵25960卷第64、65、72、73、190
      、211、212頁，110年度他字第1142號卷［下稱他1142卷］
      第19、20頁）大致相符，並有被告本案販毒交易時地一覽
      表、被告與張志雍毒品交易現場路口監視器截圖、指認犯
      罪嫌疑人紀錄表（證人張志雍、何文賢指認被告）、張志
      雍與被告LINE對話截圖、臺中市政府警察局刑事警察大隊
      於臺中市○里區○○○路00號1樓之11搜索扣押相關資料（原
      審110年度聲搜字第920號搜索票、臺中市政府警察局刑事
      警察大隊搜索扣押筆錄、扣押物品目錄表、扣押物品收據
      、現場位置圖）、遠傳通訊軟體上網歷程查詢紀錄、搜索
      現場照片、衛生福利部草屯療養院110年8月11日草療鑑字
      第1100800180號鑑驗書、使用借貸契約書（A車）、車輛
      詳細資料報表（B車、C車）、警員職務報告書、被告與何
      文賢毒品交易現場路口監視器錄影畫面截圖、何文賢與被
      告間LINE對話翻拍照片、臺中市政府警察局刑事警察大隊
      刑事案件報告書、通聯調閱查詢單、扣押物品清單等在卷
      可佐（偵25960卷第67至70、75至77、79、81、83至85、8
      7至89、91、111、115至117、119、127、141、193至195
      、197至201、229、291至293頁，110年度偵字第27936號
      卷第45至47、93、145頁，他1142卷第23頁，原審卷第83
      、87頁），此外，復有如附表二所示之物扣案足資佐證，
      堪認被告之上開任意性自白與事實相符，應可採信。
（二）我國查緝毒品之販賣一向執法甚嚴，對於販賣毒品者尤科
      以重度刑責，甲基安非他命係毒品危害防制條例所規定之
      第二級毒品，物稀價昂，政府查緝甚嚴，販毒者苟非有利
      可圖，當不願甘冒法律制裁之風險而予販賣；而販毒之違
      法行為，非可公然為之，亦無公定價格，容易分裝並增減
      份量，買賣之價量輒因雙方關係深淺、資力、需求量及對
      行情之認知、來源是否充裕、查緝是否嚴緊、購買者被查
      獲時供出購買對象之風險評估等因素，而異其標準，非可
      一概而論，是販毒之利得，誠非固定，除行為人坦承犯行
      ，詳細供出各次所販賣之毒品之進價及售價，且價量俱臻
      明確外，委難察得實情，然販賣之人從價差或量差中牟利
      之方式雖異，其意圖營利之販賣行為則為同一，職是之故
      ，即使未經查得實際販賣之利得，但除非別有事證，足認
      係按同一價量委買或轉售，確未牟利外，尚難執此遽認無
      營利之意思。查被告與本案購毒者非親非故，若非有利可
      圖，當無平白甘冒觸犯重罪風險，與其等為販毒之交易，
      並向其等取得交易價金；參以被告於原審準備程序時坦承
      ：我就事實欄一（一）、（三）之犯行獲利800多元，事
      實欄一（二）之犯行獲利400多元等語（原審卷第95頁）
      ，可知被告為本案各次犯行均有獲得利潤，且均係出於營
      利之意圖，而分別為各次之販賣第二級毒品犯行，要無疑
      義。
（三）綜上所述，本案事證明確，被告所為上開販賣第二級毒品
      犯行，均堪認定，皆應依法論科。
三、論罪科刑
（一）核被告所為，均係犯毒品危害防制條例第4條第2項之販賣
      第二級毒品罪。
（二）被告上開販賣第二級毒品甲基安非他命前，而持有第二級
      毒品之低度行為，各為其販賣第二級毒品之高度行為所吸
      收，均不另論罪。
（三）被告所犯3次販賣第二級毒品各罪間，犯意各別，行為互
      殊，應予分論併罰。
（四）刑之加重、減輕事由：
　　1.刑法第47條所規定累犯之加重，以受徒刑之執行完畢，或
      一部之執行而赦免後，5年以內故意再犯有期徒刑以上之
      罪者，為其要件。良以累犯之人，既曾犯罪受罰，當知改
      悔向上，竟又重蹈前愆，足見其刑罰感應力薄弱，基於特
      別預防之法理，非加重其刑不足使其覺悟，並兼顧社會防
      衛之效果。職是，應依累犯規定加重其刑者，主要在於行
      為人是否曾受徒刑之執行完畢後，猶無法達到刑罰矯正之
      目的為要。而數罪併罰之案件，雖應依刑法第50條、第51
      條規定就數罪所宣告之刑定其應執行之刑，然此僅屬就數
      罪之刑，如何定其應執行者之問題，本於數宣告刑，應有
      數刑罰權，此項執行方法之規定，並不能推翻被告所犯係
      數罪之本質，若其中一罪之刑已執行完畢，自不因嗣後定
      其執行刑而影響先前一罪已執行完畢之事實，謂無累犯規
      定之適用（最高法院110年度台上字第4192號判決意旨參
      照）。查本案被告前因施用第一級毒品案件，經原審法院
      以109年度訴字第388號判決判處有期徒刑4月確定（下稱
      甲案），於109年6月18日易科罰金執行完畢；復因施用第
      一級毒品案件，經原審法院以109年度訴字第853號判決判
      處有期徒刑5月確定（下稱乙案）。甲、乙案嗣經原審法
      院以109年度聲字第3165號裁定定應執行有期徒刑7月確定
      ，於110年1月4日易科罰金執行完畢出監，有臺灣高等法
      院被告前案紀錄表在卷可按。依上開說明，甲案已於109
      年6月18日執行完畢，不因嗣後與乙案定應執行刑而影響
      甲案已執行完畢之事實。被告於受甲案徒刑之執行完畢後
      ，5年以內故意再犯如事實欄一（一）、（二）所示之有
      期徒刑以上之各罪，均為累犯。被告於受甲、乙案徒刑之
      執行完畢後，5年以內故意再犯如事實欄一（三）所示之
      有期徒刑以上之罪，亦為累犯。考量被告前案犯罪經執行
      完畢後，理應產生警惕，而能因此自我控管，不再觸犯有
      期徒刑以上之罪，卻故意再犯本案各罪，足見其對於刑罰
      之反應力薄弱，況上開案件所犯係施用毒品罪，本案各罪
      則係變本加厲為販賣毒品罪，顯見其有一再觸犯毒品犯罪
      、甚至加劇危害態樣之特別惡性，並參酌司法院釋字第77
      5號解釋意旨，認被告依刑法第47條第1項規定，就其本案
      所犯各罪加重最低本刑，與憲法罪刑相當之原則無違，爰
      除法定本刑為無期徒刑部分依法不得加重外，其餘均依法
      加重其刑。至刑事大法庭之裁定，除因依法院組織法第51
      條之10規定，對提案庭提交之案件有拘束力外，基於預測
      可能性及法安定性之精神，並無溯及既往之效力。故本裁
      定宣示前各級法院所踐行之訴訟程序及裁判，與本裁定意
      旨不符者，尚無從援引為上訴或非常上訴之理由。是以，
      於本裁定宣示前，下級審法院在檢察官未主張或盡其舉證
      、說明責任之情形下，業依職權調查，因而論以累犯，本
      乎前科形成累犯處斷刑或作為宣告刑事由之裁量，只須滿
      足其一，其評價即足，上級審法院自不能據以撤銷原判決
      ，應予指明（最高法院110年度台上大字第5660號裁定意
      旨參照）。本件檢察官起訴書已經主張被告構成累犯之事
      實，於原審審理時，就後階段應加重其刑之事項，檢察官
      雖未具體指出證明方法，原審是依職權調查結果，依累犯
      規定加重其刑，但因原審是在最高法院刑事大法庭110年
      度台上大字第5660號裁定意旨前判決，基於預測可能性及
      法安定性之精神，上開裁定並無溯及既往之效力，自不能
      據此指謫原判決裁量有所不當，併予說明。
　　2.「犯第4條至第8條之罪，於偵查及歷次審判中均自白者，
      減輕其刑」，毒品危害防制條例第17條第2項定有明文。
      本案被告於偵查中、原審及本院審理時均坦承本件販賣第
      二級毒品之犯行，合於「偵查及歷次審判中均自白者」之
      要件，是被告所犯販賣第二級毒品罪，均應予以減輕其刑
      。
　　3.毒品危害防制條例第17條第1項規定：「犯第4條至第8條
      、第10條或第11條之罪，供出毒品來源，因而查獲其他正
      犯或共犯者，減輕或免除其刑。」。查，①如事實欄一（
      三）所示部分：被告於警詢時、偵查中陳稱，其於110年7
      月18日向林紀忠（暱稱「紀」）購買甲基安非他命，嗣以
      如事實欄一（三）所示之毒品交易販賣予何文賢等語（偵
      25960卷第233至235、269頁），並有被告指認犯罪嫌疑人
      紀錄表（指認林紀忠）、被告與林紀忠間110年7月18日LI
      NE對話翻拍照片、被告與林紀忠間110年7月18日毒品交易
      現場路口監視器錄影畫面截圖在卷可資佐證（偵25960卷
      第239至241、249、251、252頁），警方因而查獲林紀忠
      ，報請臺灣臺中地方檢察署檢察官偵辦，此有臺中市刑大
      111年1月19日中市警刑三字第1110001854號函在卷（原審
      卷第153至199頁），復經臺灣臺中地方檢察署檢察官以11
      0年度偵字第37491、37492、39973號、111年度偵字第717
      0號案追加起訴，雖嗣經臺灣臺中地方法院以追加起訴之
      程序違背規定判決公訴不受理（本院卷第97至132頁），
      惟已足見被告確已供出其如事實欄一（三）所示之犯行之
      毒品來源而使警查獲林紀忠，此部分爰依毒品危害防制條
      例第17條第1項規定，減輕該次犯行之刑。②如事實欄一（
      一）、（二）所示部分：因毒品危害防制條例第17條第1
      項所稱之「供出毒品來源，因而查獲其他正犯或共犯者」
      ，係指「確實查獲其人、其犯行」而言，並不以所供出之
      人業據檢察官起訴或法院判刑確定為限。如查獲之證據，
      客觀上已足確認該人、該犯行者，亦屬之。而本案被告於
      警詢時、偵查中均一致供稱其販賣予張志雍之毒品甲基安
      非他命來源為林紀忠（偵25960卷第58、233、264、269頁
      ），並無前後矛盾或不一之情形，且證人林紀忠於本院審
      理時亦到庭證述其確實有於109年11月間，在東光園路屠
      宰場販賣1公克甲基安非他命予被告等情（本院卷第117至
      185頁），是如事實欄一（一）、（二）所示之販賣毒品
      犯罪時間前，被告確實有向林紀忠購買甲基安非他命，亦
      即林紀忠係被告該2次犯行之毒品來源，已可認定，此部
      分林紀忠販賣第二級毒品甲基安非他命予被告之犯行，迄
      今雖未經檢察官提起公訴，然綜合被告及證人林紀忠之供
      述內容等證據資料，客觀上應已足確認林紀忠此部分之犯
      行，自亦應依毒品危害防制條例第17條第1項規定，減輕
      被告該2次販賣第二級毒品罪之刑。
　　4.刑之加減順序：上述刑之加重（累犯）及減輕（偵審中自
      白、供出毒品來源因而查獲），應先加重後遞減之（依刑
      法第66條但書及第71條規定，同時有免除其刑之規定者，
      其減輕得減至3分之2，有2種以上之減輕者，先依較少之
      數減輕之）。
　　5.刑法第59條之減輕其刑，係裁判上之減輕，必以犯罪之情
      狀可憫恕，認為宣告法定最低度之刑猶嫌過重者，始有其
      適用。如別有法定減輕之事由，應先依法定減輕事由減輕
      其刑後，科以最低刑度，猶嫌過重時，始得再依刑法第59
      條規定酌減其刑（最高法院98年度台上字第6342號判決意
      旨參照）。從而，自無從僅憑販賣次數、持有之數量、其
      等有無犯罪前科或是否熱心公益等情，即謂犯罪情節足堪
      同情，以免過度斲傷規範威信，架空法定刑度而違反立法
      本旨。本院考量第二級毒品甲基安非他命，對社會秩序及
      國民健康危害甚鉅，被告智識健全，且曾有多次違反毒品
      危害防制條例之前案紀錄，顯對政府嚴格查緝販賣第二級
      毒品之行為，自無不知之理，竟仍分別為3次販賣第二級
      毒品犯行，所為嚴重影響社會治安；且毒品危害防制條例
      第4條第2項販賣第二級毒品之最輕本刑為「10年以上有期
      徒刑」，法院得就販賣第二級毒品之犯行，考量案件具體
      情形，縱無其他減刑規定，就單次販賣第二級毒品犯行量
      處最低刑之10年有期徒刑，已難認有何情輕法重或情堪憫
      恕之情形，況本案被告所為販賣第二級毒品犯行，經依刑
      法第47條第1項規定加重其刑、毒品危害防制條例第17條
      第2項、第1項遞減輕其刑後，可量處最低刑度為有期徒刑
      1年9月以上，參以被告交易之情節、金額、數量、次數及
      先前業因販賣第一級毒品行為而經本院以98年度上訴字第
      514號判決判處有期徒刑7年10月，經最高法院駁回上訴確
      定，是依一般國民社會感情，對照其可判處之刑度，難認
      情輕法重而有顯可憫恕之處，自無刑法第59條規定酌量減
      輕其刑之餘地，併予指明。
　四、撤銷原判決改判之理由（附表一編號1、2部分）：
（一）原審認被告關於附表一編號1、2所示販賣第二級毒品之犯
      行部分，罪證明確，予以論罪科刑，固非無見。惟查：原
      審未及審酌證人林紀忠嗣於本院審理時之證述內容，因而
      未依毒品危害防制條例第17條第1項規定，予以減輕被告
      該2次犯行之刑，容有未洽。是被告上訴意旨執此請求從
      輕量刑（本院卷第17至19頁），為有理由，此部分無可維
      持，自應由本院將原審判決有關被告附表一編號1、2所示
      之2罪均撤銷改判；又原審所定有關被告之應執行刑部分
      亦因部分失其依據，應併予撤銷。
（二）爰以行為人之責任為基礎，審酌被告明知甲基安非他命為
      毒品危害防制條例第2條第2項第2款所規定之第二級毒品
      ，猶無視國家對於杜絕毒品犯罪之禁令，為圖賺取不法利
      得，竟販賣第二級毒品予張志雍，戕害他人之身心健康，
      且有滋生其他犯罪之可能，危害社會治安及國民健康甚鉅
      ，參以被告犯後均坦承犯行，並以悔過書表示懺悔，且配
      合警方追查上手之犯後態度，兼衡被告之入監前之職業為
      清潔工、國中教育程度、經濟情況勉持、家裡有父母親（
      本院卷第173頁）等一切情狀，分別量處如附表一編號1、
      2「罪刑」欄所示之刑。
（三）沒收：
    1.供犯罪所用之物：
　　  扣案如附表二編號2至5所示之物均係被告供本案附表一編
      號1、2犯行之用，業據被告於原審準備、審理程序中供述
      無訛（原審卷第96、220頁），依毒品危害防制條例第19
      條第1項之規定，不問屬於犯罪行為人與否，於被告所犯
      之各該罪刑項下宣告沒收。
    2.犯罪所得：
　　　被告犯本案附表一編號1、2所示之販賣毒品罪所取得價金
      2000元、1000元，均係被告之犯罪所得，雖未扣案，然如
      宣告沒收、追徵，並無過苛之虞、欠缺刑法上之重要性、
      犯罪所得價值低微，或為維持被告生活條件必要等情形，
      應依刑法第38條之1第1項前段、第3項規定，於被告所犯
      之附表一編號1、2各該罪刑項下宣告沒收，並諭知於全部
      或一部不能沒收或不宜執行沒收時，追徵其價額。
五、維持原審判決及駁回上訴之說明（附表一編號3部分）
（一）原審因認被告所犯附表一編號3之販賣第二級毒品犯行，
      犯罪事證明確，適用毒品危害防制條例第4條第2項、第17
      條第1項、第2項、第18條第1項前段、第19條第1項，刑法
      第11條、第47條第1項、第38條之1第1項前段、第3項等規
      定，並以行為人之責任為基礎，審酌被告犯罪之動機、目
      的、手段，其行為所造成之危害，並考量被告犯後坦承犯
      行，並以悔過書表示懺悔，兼衡其前科素行，於準備、審
      理程序中自陳國中肄業之智識程度，入監之前擔任UBER駕
      駛及經營娃娃機臺，月收入2、3萬元，與父、母、姪同住
      ，無人需其扶養，經濟狀況勉持等一切情狀，量處有期徒
      刑2年8月。同時以①扣案如附表二編號1所示之甲基安非他
      命，連同殘留毒品難以析離之包裝袋1只，係被告如事實
      欄一（三）所示之販賣第二級毒品犯行所剩之物，業據被
      告於原審準備程序中供述無訛（原審卷第96頁），屬本案
      查獲之第二級毒品，應依毒品危害防制條例第18條第1項
      前段規定，於被告所犯之該次罪刑項下宣告沒收銷燬。至
      起訴書另指扣案之第一級毒品海洛因3包（總驗餘淨重5.2
      2公克），係被告自己施用毒品所剩，與本案犯罪無關，
      業據被告於準備程序中供述明確（原審卷第95頁），且無
      積極事證足認該等物係本案犯罪所剩、所用或所得，又與
      本案販賣之毒品種類不同，難認與本案犯罪有何直接之關
      聯，爰不予宣告沒收銷燬。②扣案如附表二編號2至5所示
      之物均係被告供本案附表一編號3犯行之用，業據被告於
      準備、審理程序中供述無訛（原審卷第96、220頁），應
      依毒品危害防制條例第19條第1項之規定，不問屬於犯罪
      行為人與否，於被告所犯之附表一編號3該罪刑項下宣告
      沒收。至起訴書另認扣案之分裝吸管2支，亦應依上開規
      定宣告沒收，惟該等物係施用時用以盛裝甲基安非他命進
      吸食器內，與販賣無關，亦據被告於準備程序中供述無誤
      （原審卷第96頁），且無積極事證足認該等物係本案犯罪
      所剩、所用或所得，難認與本案犯罪有何直接之關聯，爰
      不予宣告沒收。③被告犯本案附表一編號3販賣毒品罪所取
      得之價金2000元，係被告之犯罪所得，雖未扣案，然如宣
      告沒收，並無過苛之虞、欠缺刑法上之重要性、犯罪所得
      價值低微，或為維持被告生活條件必要等情形，自應依刑
      法第38條之1第1項前段、第3項規定，於被告所犯附表一
      編號3之該罪刑項下宣告沒收，並諭知於全部或一部不能
      沒收或不宜執行沒收時，追徵其價額。至起訴書雖請就扣
      案之現金1萬3200元，於上開犯罪所得範圍內，依上開規
      定宣告沒收，惟該筆現金係被告之妻供被告繳房租所用，
      未含本案販賣毒品所得，亦據被告於準備程序中供陳在卷
      （原審卷第96頁），且無積極事證足認該筆現金係本案犯
      罪所剩、所用或所得，又非於本案毒品交易現場扣得，難
      認與本案犯罪有何直接之關聯，爰不予宣告沒收。核其認
      事用法，並無不合，所為刑之宣告亦係以行為人之責任為
      基礎，經審酌刑法第57條各款所列事項與其他一切情狀後
      而為，且宣告之刑並無逾越法定刑範圍，或有何過輕、過
      重，或違反比例、公平及罪刑相當原則之情形，原審此部
      分所為刑之宣告及沒收亦堪稱允當，應予維持。
（二）本件被告上訴理由略以：被告對其所犯販賣第二級毒品之
      犯行，自始坦承不諱，審酌本件被告所犯販賣第二級毒品
      罪之次數、對象、交易金額，價低量微，非屬鉅量、鉅額
      之交易。且販賣對象原本即有施用毒品之惡習，與被告同
      屬吸毒友儕，屬彼此間互有毒品交流，尚非被告積極兜售
      、勸誘；且被告本身也沾染毒瘾，乃於有特定情誼的友伴
      間互為小額之有償轉讓，被告並非藉此牟取暴利，更非販
      賣毒品之大、中盤商，相較於販售大量毒品、嚴重危害國
      人身體健康之大盤交易者或毒梟而言，被告之犯罪情節較
      為輕微，自應予以較低之非難評價。再查，被告對於所犯
      全部坦承，並積極配合查緝毒品來源，態度良好，足見確
      有悔意。綜合前開一切情狀，為整體之評價，應認被告之
      犯罪情狀堪值憫恕，在客觀上足以引起一般同情，請依刑
      法第59條規定對被告酌減其刑等語（本院卷第19至20頁）
      。
（三）經查：
　　1.刑法第59條所規定之酌量減輕其刑，係推翻立法者之立法
      形成，就法定最低度刑再予減輕，為司法之特權，適用上
      自應謹慎，未可為常態，其所具特殊事由，應使一般人一
      望即知有可憫恕之處，非可恣意為之。本案被告所犯販賣
      第二級毒品之犯行，對社會安全秩序維護及國民健康危害
      至鉅，嚴重影響社會治安，實為國法所不容而懸為厲禁，
      而被告所犯之罪行，並無具特殊事由，足使一般人一望即
      知有可憫恕之處，認為科以上開最低度刑度以上，猶嫌過
      重之情狀，已如前所述。執此，被告所犯之販賣第二級毒
      品罪，自無再依刑法第59條規定酌量減輕其刑之適用。
　　2.刑之量定，為求個案裁判之妥當性，法律賦予法院裁量之
      權。量刑輕重，屬為裁判之法院得依職權自由裁量之事項
      ，苟其量刑已以行為人之責任為基礎，並斟酌刑法第57條
      各款所列情狀，在法定刑度內，酌量科刑，如無偏執一端
      ，致明顯失出失入情形，上級審法院即不得單就量刑部分
      遽指為不當或違法。本案原審判決關於附表一編號3科刑
      之部分，已依刑法第57條各款所列情狀審酌，為量刑之準
      據，復已詳細說明量處有期徒刑2年8月之理由，所量之刑
      已屬法定偏低刑度，經核並無量刑過重裁量權濫用之情形
      ，而被告及其選任辯護人於本院審理時請求從輕量刑之理
      由，或已為原判決審酌作為量刑之事由、或尚不足以動搖
      原判決之量刑基礎，自難認為有理由。
（四）綜上，本案被告此部分之上訴無理由，應予駁回。
六、考量本案被告所犯3次販賣第二級毒品罪之犯罪時間相隔（
    附表一編號1、2時間相隔接近、附表一編號3時間相隔較長
    ）、罪質相同，綜合考量其上開犯罪之類型、所為犯行之行
    為與時間關連性及被告整體犯行之應罰適當性等總體情狀，
    為免被告因重複相類犯罪，因實質累加之方式定應執行刑，
    致使刑度超過其行為之不法內涵，而違反罪責相當原則，本
    院審核本案卷證資料，並考量被告所犯各罪所反應出之人格
    特性，以及權衡審酌其行為責任與整體刑法目的及相關刑事
    政策等因素後，爰就被告所犯3次販賣第二級毒品罪之宣告
    刑定應執行有期徒刑4年6月；另本案宣告之多數沒收，依刑
    法第40條之2第1項規定，併執行之。
七、據上論結，應依刑事訴訟法第368條、第369條第1項前段、
    第364條、第299條第1項前段，判決如主文。
本案經檢察官黃芝瑋提起公訴，檢察官陳燕瑩到庭執行職務。
中    華    民    國    111    年    8    月    11    日
        　　刑事第十一庭  審判長法　官  張  意  聰
　　　　　　　　　　　　　　    法　官  陳  慧  珊
 　　　　　　　　　　　 　　　  法　官  田  德  煙     
　　　　　　　　　　　　　　　                      
以上正本證明與原本無異。     
如不服本判決應於收受送達後20日內向本院提出上訴書狀，其未
敘述上訴理由者，並得於提起上訴後20日內向本院補提理由書（
均須按他造當事人之人數附繕本）「切勿逕送上級法院」。因疫
情而遲誤不變期間，得向法院聲請回復原狀。

                                書記官  陳  志  德　　　
　　　　　　　　　　　　　　　　
中　　華　　民　　國　　111 　年　　8 　　月　　12　　日
附錄論罪科刑法條：
毒品危害防制條例第4條
製造、運輸、販賣第一級毒品者，處死刑或無期徒刑；處無期徒
刑者，得併科新臺幣3千萬元以下罰金。
製造、運輸、販賣第二級毒品者，處無期徒刑或10年以上有期徒
刑，得併科新臺幣1千5百萬元以下罰金。
製造、運輸、販賣第三級毒品者，處7年以上有期徒刑，得併科
新臺幣1千萬元以下罰金。
製造、運輸、販賣第四級毒品者，處5年以上12年以下有期徒刑
，得併科新臺幣5百萬元以下罰金。
製造、運輸、販賣專供製造或施用毒品之器具者，處1年以上7年
以下有期徒刑，得併科新臺幣1百50萬元以下罰金。
前五項之未遂犯罰之。

附表一：
編號 對應事實欄一 罪刑 沒收 1 （一） 張武雄販賣第二級毒品，累犯，處有期徒刑貳年捌月。 扣案如附表二編號2至5所示之物均沒收。未扣案之犯罪所得新臺幣貳仟元沒收，於全部或一部不能沒收或不宜執行沒收時，追徵其價額。 2 （二） 張武雄販賣第二級毒品，累犯，處有期徒刑貳年柒月。 扣案如附表二編號2至5所示之物均沒收。未扣案之犯罪所得新臺幣壹仟元沒收，於全部或一部不能沒收或不宜執行沒收時，追徵其價額。 3 （三） 張武雄販賣第二級毒品，累犯，處有期徒刑貳年捌月。 扣案如附表二編號1所示之物沒收銷燬。扣案如附表二編號2至5所示之物均沒收。未扣案之犯罪所得新臺幣貳仟元沒收，於全部或一部不能沒收或不宜執行沒收時，追徵其價額。 
附表二：
編號 物品名稱及數量 1 第二級毒品甲基安他命1包（含包裝袋1只，驗餘淨重0.1217公克） 2 夾鍊袋4包 3 電子秤3臺 4 iPhone 6s行動電話1支（含門號0000000000號SIM卡1張） 5 iPhone 6s行動電話1支（含門號0000000000號SIM卡1張）